Config:
  hfst:
    Gen: ../../../src/generator-gt-norm.hfst
    Morph: ../../../src/analyser-gt-norm.hfst
  xerox:
    Gen: ../../../src/generator-gt-norm.xfst
    Morph: ../../../src/analyser-gt-norm.xfst
    App: lookup

Tests:

# todo:
# Proofread the gold standard (below)
# Then: run analyser, then correct. 


  Verb - lähteet: # Verb 'to bring' - ei tsekattu
     lähteet+V+Inf: lähteet
     lähteet+V+Act+Ind+Prs+Sg1: lähđen
     lähteet+V+Act+Ind+Prs+Sg2: lähđet
     lähteet+V+Act+Ind+Prs+Sg3: lähtee
     lähteet+V+Act+Ind+Prs+Pl1: lähđemä
     lähteet+V+Act+Ind+Prs+Pl2: lähđettä
     lähteet+V+Act+Ind+Prs+Pl3: lähđethään
     lähteet+V+Act+Ind+Prt+Sg1: lähđin
     lähteet+V+Act+Ind+Prt+Sg2: lähđit
     lähteet+V+Act+Ind+Prt+Sg3: lähti
     lähteet+V+Act+Ind+Prt+Pl1: lähđimä
     lähteet+V+Act+Ind+Prt+Pl2: lähđittä
     lähteet+V+Act+Ind+Prt+Pl3: lähđethiin
     lähteet+V+PrfPrc+Sg+Nom: lähteny
